臺灣臺北地方法院刑事裁定　
111年度單禁沒字第673號
聲  請  人  臺灣臺北地方檢察署檢察官
被      告  LEE KOK WAI（中文姓名：李國威）


                    住○○市○○區○○○路0段000巷00弄0號0樓

上列聲請人因被告違反毒品危害防制條例案件（110年度撤緩毒
偵字第195、196號），聲請單獨宣告沒收違禁物（111年度聲沒
字第453號），本院裁定如下：
    主  文
扣案如附表所示之物均沒收銷燬。
    理  由
一、聲請意旨略以：被告LEE KOK WAI（中文姓名：李國威）因
    施用第二級毒品案件，業經臺灣臺北地方檢察署（下稱臺北
    地檢署）檢察官以110年度撤緩毒偵字第195、196號為不起
    訴處分確定。而扣案如附表所示之物，經送檢驗，均檢出含
    有第二級毒品甲基安非他命成分，爰依法聲請裁定沒收並銷
    燬等語。
二、按違禁物或專科沒收之物得單獨宣告沒收；又查獲之第一、
    二級毒品及專供製造或施用第一、二級毒品之器具，不問屬
    於犯罪行為人與否，均沒收銷燬之，刑法第40條第2項、毒
    品危害防制條例第18條第1項前段分別定有明文。
三、經查：
（一）被告前因施用第二級毒品案件，經本院以110年度毒聲字
      第894號裁定送勒戒處所執行觀察、勒戒後，因無繼續施
      用毒品傾向，於111年2月16日釋放出所，並經臺北地檢署
      檢察官以110年度撤緩毒偵字第195、196號為不起訴處分
      確定在案，有臺灣高等法院被告前案紀錄表及上開不起訴
      處分書在卷可稽（見本院111年度單禁沒字第673號卷第11
      至12頁，臺北地檢署110年度撤緩毒偵字第195號卷第111
      至112頁），此部分首堪認定。
（二）而扣案如附表編號1、3所示之物，經分別送交通部民用航
      空局航空醫務中心、臺北市政府警察局鑑定，均檢出第二
      級毒品甲基安非他命成分（詳如附表編號1、3所示）乙節
      ，有如附表編號1、3「證據」欄所示各證據存卷可參，足
      徵該扣案物確係第二級甲基安非他命而屬違禁物無訛，不
      問是否屬於被告所有，均應依毒品危害防制條例第18條第
      1項前段規定宣告沒收銷燬。又扣案如附表編號1、3所示
      毒品之包裝袋，因包覆毒品，其上顯留有該毒品之殘渣，
      衡情難與之完全析離，且無析離之實益與必要，就該包裝
      袋應併予宣告沒收銷燬。至鑑定時經取樣鑑驗耗用之毒品
      ，因已不存在，自無庸宣告沒收銷燬，附此敘明。
（三）又扣案如附表編號2、4所示之物，經送鑑驗，而以乙醇溶
      液沖洗，同檢出第二級毒品甲基安非他命成分，亦有如附
      表編號2、4「證據」欄所示各證據存卷可考，顯見該扣案
      物上均含有毒品殘渣，而以現今所採行之鑑驗方式，無法
      將殘留於其上之毒品殘渣完全析離，且無析離之實益與必
      要，是該扣案物連同其上之毒品殘渣，應整體視為第二級
      毒品，亦均應依毒品危害防制條例第18條第1項規定，宣
      告沒收銷燬。
（四）綜上，檢察官就扣案如附表所示之物均聲請單獨宣告沒收
      銷燬，揆諸前揭說明，洵無不合，應予准許。
四、依刑事訴訟法第455條之36第2項，毒品危害防制條例第18條
    第1項前段，刑法第11條、第40條第2項，裁定如主文。
中　　華　　民　　國　　111 　年　　8 　　月　　9 　　日
　　　　　　　　　刑事第七庭  法　官　王星富
上正本證明與原本無異。
如不服本裁定，應於裁定送達後5日內向本院提出抗告狀。因疫
情而遲誤不變期間，得向法院聲請回復原狀。
                              書記官  林素霜
中　　華　　民　　國　　111 　年　　8 　　月　　10　　日
附表：
編號 扣  案  物  品 鑑  定  結  果 證      據 1 白色透明結晶2袋（含包裝袋2個） ⒈含袋毛重合計1.0040公克，淨重合計0.5920公克，取樣0.0002公克，驗餘淨重合計0.5918公克。 ⒉均檢出第二級毒品甲基安非他命成分。 ⒈臺北市政府警察局信義分局搜索扣押筆錄、扣押物品目錄表、扣案物照片、臺北地檢署108年度青字第2487號扣押物品清單（見臺北地檢署108年度毒偵字第3980號卷【下稱毒偵字第3980號卷】第31至39頁、第63至65頁、第135頁）。 ⒉交通部民用航空局航空醫務中心108年11月20日航藥鑑字第0000000號毒品鑑定書（見同上毒偵卷第137頁）。 2 玻璃球吸食器1個 經乙醇沖洗，檢出第二級毒品甲基安非他命成分。 ⒈臺北市政府警察局信義分局搜索扣押筆錄、扣押物品目錄表、扣案物照片、臺北地檢署108年度紅字第1657號扣押物品清單（見毒偵字第3980號卷第31至39頁、第65頁、第139頁）。 ⒉交通部民用航空局航空醫務中心108年11月20日航藥鑑字第0000000號毒品鑑定書（見同上毒偵卷第137頁）。 3 白色透明晶體2包（含包裝袋2個） ⒈總毛重1.89公克，總淨重合計1.59公克，各取0.0001公化驗，驗餘總淨重1.57公克。 ⒉均檢出第二級毒品甲基安非他命成分。 ⒈臺北市政府警察局大安分局敦化南路派出所搜索扣押筆錄、扣押物品目錄表、扣案物照片、臺北地檢署109年度青字第1825號扣押物品清單（見臺北地檢署109年度毒偵字第3444號卷【下稱毒偵字第3444號卷】第23至27頁、第35至36頁、第127頁）。 ⒉臺北市政府警察局109年北市鑑毒字第333號鑑定書（見同上毒偵卷第73頁）。 4 玻璃球吸食器1組 經乙醇沖洗，檢出第二級毒品甲基安非他命成分。 ⒈臺北市政府警察局大安分局敦化南路派出所搜索扣押筆錄、扣押物品目錄表、扣案物照片、臺北地檢署109年度綠字第1653號扣押物品清單（見毒偵字第3444號卷第23至27頁、第35至36頁、第105頁）。 ⒉交通部民用航空局航空醫務中心109年11月5日航藥鑑字第0000000號毒品鑑定書（見同上毒偵卷第91頁）。